nb: Sportsutstyr > Friluftsliv > Jakt og skyting > Bueskyting > Pildeler og -tilbehør > Pilnocker: Fit-Over pilnocker; Lim-på-pilnokker; Opplyste pilnocker; Pin pilnocker; Push-In pilnocker; Taper-Fit pilnocker
sl-SI: Športna oprema > Rekreacija na prostem > Lov in streljanje > Lokostrelstvo > Deli in dodatki za puščice > Jahači za puščice: Jahači za puščične konice; Nalepni nastavki za puščice; Svetleči jahači za puščice; Pin jahači za puščice; Jahači za vstavljanje; Jahači s koničastim prileganjem
fr: Équipements sportifs > Loisirs de plein air > Chasse et tir > Tir à l'arc > Accessoires et pièces de flèches > Encoches de flèches: Encoches de flèche couvrantes; Encoches de flèches à coller; Encoches de flèches éclairées; Encoches de flèches Pin; Encoches de flèches à pousser; Encoches de flèche coniques
fi: Urheilutarvikkeet > Ulkoharrasteet > Metsästys ja ammunta > Jousiammunta > Jousien osat ja tarvikkeet > Nuolen nokit: Nuolen ylle asetettavat nokit; Liimattavat nuolen nokit; Valaistut nuolen nokit; Pinninokit; Sisään työnnettävät nokit; Kartiomaiset nokit
hu: Sportszerek > Szabadtéri kikapcsolódás > Vadászat és lövészet > Íjászat > Nyílalkatrészek és -kiegészítők > Nyílcsúcsok: Fit-Over nyílcsúcsok; Ragasztható nockok; Megvilágított nyílcsúcsok; Tűs nyílcsúcsok; Betolható nyílcsúcsok; Taper-Fit nyílcsúcsok
el: Αθλητικά είδη > Υπαίθριες δραστηριότητες αναψυχής > Κυνήγι & σκοποβολή > Τοξοβολία > Εξαρτήματα & αξεσουάρ βελών > Αυλάκια βελών: Επικαλυπτόμενα αυλάκια βελών; Κολλητές εγκοπές βελών; Φωτιζόμενα αυλάκια βελών; Αυλάκια βελών τύπου Pin; Αυλάκια βελών τύπου Push-In; Αυλάκια βελών τύπου Taper-Fit
th: อุปกรณ์กีฬา > สันทนาการกลางแจ้ง > การล่าสัตว์และยิงปืน > การยิงธนู > ชิ้นส่วนและอุปกรณ์ลูกธนู > ท้ายลูกธนู: ท้ายลูกธนูแบบพอดี; น็อกลูกธนูแบบทากาว; ท้ายลูกธนูแบบเบา; ท้ายลูกธนูแบบพิน; ท้ายลูกธนูแบบดันเข้า; ท้ายลูกธนูแบบตรงพอดี
zh-TW: 體育用品 > 室外休閒 > 打獵和射擊 > 射箭 > 箭矢零件/配件 > 箭尾: 外套箭尾; 黏貼式箭尾; 發光箭尾; 針形箭尾; 插銷箭尾; 錐形箭尾
ru: Спортивные товары > Активный отдых на открытом воздухе > Охота и стрельба > Стрельба из лука > Детали и аксессуары для стрел > Хвостовики для стрел: Надеваемые хвостовики; Хвостовики для стрел под клей; Светящиеся хвостовики; Хвостовики под шпильки; Вставные хвостовики; Хвостовики с посадкой на конус
lt-LT: Sporto prekės > Poilsis lauke > Medžioklė ir šaudymas > Lankininkystė > Strėlių dalys ir priedai > Strėlių galiukai: Užmaunami strėlių galiukai; Klijuojami strėlių antgaliai; Apšviečiami strėlių galiukai; Smeigtukiniai strėlių galiukai; Įstumiami strėlių galiukai; Strėlių galiukai su siaurėjančia mova
da: Sportsartikler > Friluftsliv > Jagt og skydning > Bueskydning > Piledele og tilbehør > Pilekærv: Fit-over-pilekærv; Pålimningsnocker til pile; Lette pilekærv; Nålepilekærv; Push-in-pilekærv; Taper-fit-pilekærv
sv: Sportartiklar > Utomhusaktiviteter > Jakt och skytte > Bågskytte > Pildelar och tillbehör > Pilnockar: Fit-over-pilklackar; Pålimmade pilnockar; Upplysta pilklackar; Stiftpilklackar; Push-in-pilklackar; Avsmalnande pilklackar
hr-HR: Sportska oprema > Rekreacija na otvorenom > Lov i streljaštvo > Streličarstvo > Dijelovi i pribor strijele > Oslonci za strijele: Fit-Over Arrow oslonci; Ljepljivi oslonci za strijelu; Svjetleći oslonci; Pin Arrow oslonci; Push-In Arrow oslonci; Taper-Fit Arrow oslonci
cs: Sportovní potřeby > Outdoorové aktivity > Lov a střelba > Lukostřelba > Díly a doplňky k šípům > Končíky šípů: Končíky Fit-over; Nalepovací končíky na šípy; Osvětlené končíky; Končíky Pin; Končíky Push-in; Končíky Taper-fit
tr: Spor Malzemeleri > Açık Hava Etkinlikleri > Avcılık ve Atıcılık > Okçuluk > Ok Parçaları ve Aksesuarları > Ok Arkalıkları: Geçmeli Ok Arkalıkları; Yapıştırmalı ok gezleri; Işıklı Ok Arkalıkları; Pim Ok Arkalıkları; İtmeli Ok Arkalıkları; Konik Kesimli Ok Arkalıkları
ko: 스포츠용품 > 야외 레크레이션 > 사냥/사격 > 양궁 > 화살 부품/부대용품 > 화살 오늬: 핏오버 오늬; 접착식 화살 노크; 발광 오늬; 핀 오늬; 푸쉬인 오늬; 테이퍼핏 오늬
pt-BR: Artigos esportivos > Atividades ao ar livre > Caça e tiro > Tiro com arco > Peças e acessórios para flechas > Rabeiras de flecha: Rabeiras de flecha ajustados; Rabeiras de colar para flechas; Rabeiras de flecha leve; Rabeiras de flecha tipo pino; Rabeiras de flecha de encaixe; Rabeiras de flecha com ajuste cônico
ja: スポーツ用品 > 屋外レクリエーション > 狩猟・射撃 > アーチェリー > 矢関連用品 > ノック: フィットオーバーアローノック; 接着式アローノック; ライト付きアローノック; ピンアローノック; プッシュインアローノック; テーパーフィットアローノック
es: Equipamiento deportivo > Actividades al aire libre > Caza y tiro > Tiro con arco > Accesorios y piezas para flechas > Culatines para flechas: Culatines para flechas de ajuste; Culatines para pegar en flechas; Culatines para flechas iluminados; Culatines para flechas con pasador; Culatines de flecha a presión; Culatines de flecha de ajuste cónico
ro-RO: Articole sportive > Recreere în aer liber > Vânătoare și tir > Tir cu arcul > Piese și accesorii pentru săgeți > Crestături pentru săgeți: Crestături pentru partea superioară a săgeților; Crestături de lipit pentru săgeți; Crestături ușoare pentru săgeți; Crestături tip ac pentru săgeți; Crestături pentru săgeți cu împingere; Crestături conice pentru săgeți
nl: Sportartikelen > Buitenrecreatie > Jagen en schieten > Boogschieten > Pijlonderdelen en -accessoires > Pijlnokken: Fit-over-pijlnokken; Lijmnokken voor pijlen; Verlichte pijlnokken; Pinpijlnokken; Push-in-pijlnokken; Taper-fit-pijlnokken
bg-BG: Спортни стоки > Спортни занимания на открито > Лов и стрелба > Стрелба с лък > Части и аксесоари за стрели > Нокове за стрели: Нокове поставящи се върху стрелата; Залепващи се нокове за стрели; Светещи нокове за стрели; Иглени нокове; Нокове поставящи се в стрелата; Стеснени нокове
pl: Sprzęt sportowy > Rekreacja na świeżym powietrzu > Myślistwo i strzelectwo > Łucznictwo > Części i akcesoria do strzał > Końcówki strzał: Końcówki strzał Fit-Over; Nasadki do strzał wklejane; Końcówki strzał świecące; Końcówki do strzał; Groty do strzał typu Push-In; Groty do strzał stożkowe
zh-CN: 体育用品 > 户外休闲 > 打猎与射击 > 射箭 > 箭零件/配件 > 箭扣: 贴合箭尾; 粘贴式箭尾; 发光箭尾; 防打钉箭尾; 推入式箭尾; 锥形箭尾
it: Articoli sportivi > Ricreazione outdoor > Caccia e tiro a segno > Tiro con l'arco > Parti frecce e accessori > Cocche per frecce: Cocche per frecce adattabili; Cocche da incollare per frecce; Cocche per frecce illuminate; Cocche per frecce pin; Cocche per frecce push-in; Cocche a freccia coniche
en: Sporting Goods > Outdoor Recreation > Hunting & Shooting > Archery > Arrow Parts & Accessories > Arrow Nocks: Fit-Over Arrow Nocks; Glue-On Arrow Nocks; Lighted Arrow Nocks; Pin Arrow Nocks; Push-In Arrow Nocks; Taper-Fit Arrow Nocks
de: Sportartikel > Outdoor-Aktivitäten > Jagen und Schießen > Bogenschießen > Pfeilelemente & Zubehör > Nocken: Aufstecknocken; Klebe-Pfeilnocken; Beleuchtete Nocken; Stiftnocken; Einsteckbare Pfeilnocken; Nocken mit konischer Passung
sk-SK: Športový tovar > Exteriérové rekreakčné športy > Poľovníctvo a streľba > Lukostreľba > Časti a príslušenstvo šípov > Končeky na šípy: Nasúvacie končeky na šípy; Nalepovacie končeky na šípy; Osvetlené končeky na šípy; Pinové končeky na šípy; Zasúvacie končeky na šípy; Zúžené končeky na šípy
vi: Dụng cụ thể thao > Giải trí ngoài trời > Săn bắn > Bắn cung > Phụ kiện cung tên > Khấc mũi tên: Khấc mũi tên lắp chùm; Chuôi mũi tên dạng dán; Mũi tên có đèn; Khấc mũi tên ghim; Khấc mũi tên đẩy vào; Khấc mũi tên dạng côn
pt-PT: Artigos de desporto > Atividades recreativas no exterior > Caça e tiro > Tiro com arco > Acessórios e peças para flechas > Nocks para flecha: Nocks para flecha ajustados; Nocks de colar para setas; Nocks para flecha iluminados; Nocks de pino para flecha; Nocks de encaixe para flecha; Nocks de flecha com ajuste cónico